臺灣高等法院民事裁定
110年度抗字第992號
抗  告  人  彰化商業銀行股份有限公司

法定代理人  凌中嫄  
代  理  人  郭怡伶  

上列抗告人因與相對人易水樓國際有限公司、邱雅琪間聲請假扣
押事件，對於中華民國110年7月16日臺灣臺北地方法院裁定(110
年度全字第197號)，提起抗告（誤載為聲明異議），本院裁定如
下： 
    主  文
原裁定廢棄。
抗告人以新臺幣壹拾捌萬貳仟元之中央政府建設公債民國九十六
年度甲類第七期登錄債券為相對人供擔保後，得對相對人之財產
於新臺幣伍拾肆萬肆仟壹佰壹拾元之範圍內為假扣押。相對人如
以新臺幣伍拾肆萬肆仟壹佰壹拾元為抗告人供擔保或將之提存，
得免為或撤銷假扣押。
聲請及抗告費用由相對人連帶負擔。
    理  由
一、抗告意旨略以：相對人易水樓國際有限公司（下稱易水樓公
    司）向伊貸得數筆款項，其負責人即相對人邱雅琪擔任還款
    之連帶保證人，詎嗣未依約償還分期款，全部債務視為到期
    ，共積欠本金新臺幣（下同）54萬4,110元（利息、違約金
    另計）。伊已起訴請求相對人連帶清償欠款（案列原法院11
    0年度訴字第4375號，下稱本案），惟相對人停止營業遷移
    不明，且積欠諸多債權人龐大債務，已瀕於無資力，有日後
    不能強制執行或甚難執行之虞。茲聲請就相對人之財產於上
    開本金範圍內為假扣押，並願以中央政府建設公債96年度甲
    類第7期登錄債券供擔保以代釋明。原裁定駁回伊之聲請，
    尚有未合。爰提起抗告，請求廢棄原裁定等語。
二、按請求及假扣押之原因應釋明之；前項釋明如有不足，而債
    權人陳明願供擔保或法院認為適當者，法院得定相當之擔保
    ，命供擔保後為假扣押，民事訴訟法第526條第1 項、第2項
    定有明文。故債權人就假扣押之請求或原因全未釋明時，固
    不得以供擔保代之；惟如已釋明，僅係釋明不足，法院自仍
    得命債權人供擔保後為假扣押。所謂請求之原因，係指債權
    人金錢請求或得易為金錢請求之發生緣由（民事訴訟法第52
    2條第1項）；所謂假扣押之原因，則指有日後不能強制執行
    或甚難執行之虞（同法第523條第1項），例如：債務人浪費
    財產、增加負擔或就其財產為不利益之處分，將達於無資力
    之狀態，或債務人移住遠地、逃匿無蹤或隱匿財產等是。
　　經查：
（一）抗告人主張其得請求相對人連帶清償欠款54萬4,110元  
      及利息、違約金之事實，業經提出保證書、授信約定書、
      動撥申請書兼債權憑證、放款戶資料一覽表、存款利率查
      詢表（見原法院卷13至46頁），堪認對於保全之金錢請求
      已有釋明。
（二）其次，易水樓公司登記所在地臺北市○○區○○街000號1樓，
      已盤讓他人經營（見原審卷49、55頁之現場相片、公司登
      記事項表及本院卷17、19頁之名片、催收會議記錄）；抗
      告人寄至上址及邱雅琪戶籍地臺北市○○區○○街0巷0號之催
      告函，亦因招領逾期而退回（見原審卷47、63、75頁之催
      告函、戶籍謄本及本院卷21、23頁之信封）。又相對人未
      於本案訴訟之言詞辯論期日到場，亦未以書狀表示意見，
      經原審法院於110年8月30日判決抗告人一部勝訴（僅駁回
      部分違約金之請求），上開期日通知及判決書寄存送達易
      水樓公司登記所在地及邱雅琪戶籍地之轄區派出所，相對
      人均未領取（見本院卷61至68頁之判決書、71至79頁之電
      話紀錄、送達證書）。由此可見，相對人有較高之可能性
      已隱匿無蹤，致日後有不能強制執行或甚難執行之虞。抗
      告人就此部分之釋明雖有不足，然得藉由擔保以資補足。
      　　
三、綜上所述，抗告人已釋明聲請假扣押之金錢請求，並得以擔
    保補足假扣押原因釋明之不足，則其聲請對相對人之財產為
    假扣押，應予准許。原裁定駁回其聲請，尚有未合。抗告意
    旨指摘原裁定不當，求予廢棄，為有理由。爰由本院廢棄改
    判，並酌定擔保金額如主文第2項所示。
四、據上論結，本件抗告為有理由，爰裁定如主文。　　
中　　華　　民　　國　　110 　年　　9 　　月　　17　　日
                  民事第七庭    
                      審判長法  官  李昆霖
                            法  官  蔡惠琪
                            法  官  譚德周
正本係照原本作成。
不得抗告。
中　　華　　民　　國　　110 　年　　9 　　月　　17　　日

 　　　　　　　　　　　　   書記官  張郁琳